【裁判字號】    98,聲,841
【裁判日期】    981228
【裁判案由】    停止強制執行
【裁判全文】
臺灣新竹地方法院民事裁定               98年度聲字第841號
    聲  請  人  乙○○
    相  對  人  丙○○
    相  對  人  甲○○
上列當事人間聲請停止執行事件，本院裁定如下：
    主  文
聲請人供擔保新臺幣佰壹拾萬元後，本院九十八年度司執字第
三０七三五號執行事件之強制執行程序，於本院九十八年度竹簡
字第四六七號民事事件判決確定前，應暫予停止。
    理  由
一、發票人主張本票係偽造、變造者，於前條裁定送達後二十日
    內，得對執票人向為裁定之法院提起確認之訴。發票人證明
    已依前項規定提起訴訟時，執行法院應停止強制執行。但得
    依執票人聲請，許其提供相當擔保，繼續強制執行，亦得依
    發票人聲請，許其提供相當擔保，停止強制執行。發票人主
    張本票債權不存在而提起確認之訴不合於第1項之規定者，
    法院依發票人聲請，得許其提供相當並確實之擔保，停止強
    制執行，非訟事件法第195條定有明文。。
二、本件聲請意旨略以：相對人持有聲請人於民國（下同）98年
    8 月18日簽發，面額新臺幣310 萬元，到期日98年8 月20日
    之本票一紙（下稱系爭本票）。因聲請人買受相對人所有坐
    落新竹市○○段353 、354 、337 地號土地及其上建物，即
    門牌號碼新竹市○○街86巷15號及32號房屋，為擔保簽約金
    而交付相對人收執。嗣締約後發現有無獨立出入口之重大瑕
    疵，雙方協商未果，聲請人旋即發函解除契約。買賣契約既
    已不存在，聲請人（書狀誤載為相對人）即無給付系爭本票
    票款之義務。聲請人（書狀載為相對人）於收到本票裁定後
    旋即向本院提起確認本票債權不存在之訴（本院98年度竹簡
    字第467 號）。惟聲請人之財產業經本院98年度司執字第30
    735 號執行事件強制執行中。若未停止執行，將使聲請人之
    財產於執行後陷於無法回復之困難，爰依非訟事件法第195
    條之規定，請求准予供擔保，於本院98年度竹簡字第467 號
    民事事件確定前，停止上開強制執行程序等語。
三、經查，聲請人業就系爭本票於98年10月20日向本院提起確認
    本票債權不存在之訴，本院以98年度竹簡字第467 號受理中
    ，而相對人持系爭本票對聲請人聲請強制執行等情，業經本
    院依職權調閱本院98年度竹簡字第467 號民事卷、98年度司
    執字第30735 號強制執行卷屬實，依前揭說明，聲請人聲請
    在確認本票債權不存在之訴判決確定前，停止上開強制執行
    程序，為有理由，應予准許，並酌定命聲請人供擔保金如主
    文所示。
四、依非訟事件法第195條第3項，裁定如主文。
中    華    民    國    98    年    12    月    28    日
                  民事第二庭    法  官  盧玉潤
上為正本係照原本作成。
如對本裁定抗告應於送達後10日內向本院提出抗告狀。（並繳納
抗告費壹仟元）
                                書記官  謝國聖
中    華    民    國    98    年    12    月    28    日


司法院資訊處製作；財團法人民間司法改革基金會備份。
